【裁判字號】    95,交聲,96
【裁判日期】    950309
【裁判案由】    聲明異議
【裁判全文】
臺灣臺中地方法院交通事件裁定          95年度交聲字第96號
原處分機關  交通部公路總局臺中區監理所臺中市監理站
受處分  人
即異議  人  甲○○
上列受處分人因違反道路交通管理處罰條例案件，對於交通部公
路總局臺中區監理所臺中市監理站民國95年1月4日所為9件裁決
（裁監稽違字第裁61-A5J104631、61-A5K201620、61-A5K302584
、61-AEU040568、61-AEU041487、61-AEU040059、61-AEU040371
、61-A4J805075、61-ABU933293號裁決書）及民國95年1月19日
所為之裁決（裁監稽違字第裁61-A5I304964號），聲明異議，本
院裁定如下：
    主  文
異議駁回。
    理  由
一、原處分機關略以：受處分人甲○○駕駛車牌號碼ＦＺ－九三
    九號營業用大客車，分別於：(一)、民國九十四年十二月四日
    十三時五十分許；(二)、九十四年十二月一日十七時二十六分
    許；(三)、九十四年十一月二十九日十三時二十六分許；(四)、
    九十四年十一月二十八日九時五十五分許；(五)、九十四年十
    一月二十六日十一時四十五分許；(六)、九十四年十一月二十
    五日九時三十五分許；(七)、九十四年十一月十八日八時三十
    五分許；(八)、九十四年十一月十九日十三時二十五分許；(九)
    、九十四年十一月十六日十二時三十九分許；(十)、九十四年
    十二月二十日十七時二十三分許，均在臺北市○○路○段處
    ，因在設有禁止臨時停車標線處所臨時停車或在交岔路口十
    公尺內臨時停車之違規，為臺北市政府警察局大同分局交通
    分隊員警當場攔檢舉發，經掣開違規通知單，受處分人依於
    限期內到案提出申訴，該站經查違規屬實，遂於九十五年一
    月四日以裁監稽違字第裁61-A5J104631、61-A5K201620、61
    -A5K302584、61-AEU040568、61-AEU041487、61-AEU040059
    、61-AEU040371、61-A4J805075、61-ABU933293號裁決書，
    及於九十五年一月十九日以裁監稽違字第裁61-A5I304964號
    裁決書，均按最低罰額裁處新臺幣（下同）三百元整，逾期
    不繳納則依裁決書處罰主文規定裁處，於法並無不合等語。
二、本件受處分人甲○○則以：異議人是和欣汽車客運股份有限
    公司（下稱和欣客運）駕駛員，於遭警方舉發時，係駕駛公
    司所有車牌號碼ＦＺ－九三九號營業班車，依公路主管機關
    核定路線及站牌停靠搭載旅客，異議人於公司所屬「經同意
    之營業路線及設站處所」搭載旅客，並未違反汽車運輸業管
    理規則規定，如此舉發無理由，爰聲明異議云云。
三、按汽車駕駛人，臨時停車在交岔口十公尺內或在設有禁止臨
    時停車標誌、標線處所臨時停車者，處三百元以上六百元以
    下罰鍰；設有禁止臨時停車標誌、標線處所不得臨時停車。
    道路交通管理處罰條例第五十五條第一項第二款、第三款及
    道路交通安全規則第一百十一條第一項第二款、第三款與違
    反道路交通管理事件統一裁罰標準表分別定有明文。又按公
    路汽車客運業營運班車在市區○○路線及設站地點，應依下
    列原則辦理其行經市區○○路線及設站地點：(一)、基於維護
    當地交通秩序之需要，應與當地政府協議定之；(四)、經同意
    之營運路線及設站地點，當地政府如因實際需要得予調整變
    更，並應函請該管公路主管機關辦理。前項各款，如發生爭
    議，報請上級機關核定之；臺灣省轄內公路汽車客運業之「
    營運管理及處罰」，由交通部委任交通部公路總局辦理；直
    轄市○○○路汽車客運業之「營運管理及處罰」，由交通部
    委辦直轄市政府辦理。汽車運輸業管理規則第三十七條、第
    一百三十九條之一亦定有明文。
四、經查：本件受處分人甲○○駕駛車牌號碼ＦＺ－九三九號營
    業用大客車，於上開時、地，均因在設有禁止臨時停車標線
    處所臨時停車或在交岔路口十公尺內臨時停車之違規事實，
    為員警當場舉發，經掣開違規通知單移送等情，有前揭舉發
    通知單及裁決書等在卷可稽。雖受處分人以上開情詞置辯，
    惟查：
(一)、受處分人爭執『於公司（和欣客運）所屬「經同意之營業路
    線及設站處所」搭載旅客，並未違反汽車運輸業管理規則規
    定』云云，依據前揭汽車運輸業管理規則之規定，此等事項
    爭議、營運管理及處罰，或係與當地政府協議之，或由其上
    級機關核定之，或由中央、地方之交通行政部門辦理之問題
    ，均非本院審理之範圍，合先敘明。
(二)、又查，經本院依職權向臺北市政府警察局大同分局函詢本件
    受處分人遭舉發地點是否係一劃有紅線禁止臨時停車之路段
    等情，經臺北市政府警察局大同分局於九十五年二月二十七
    日以北市警同分交字第０九五三０九四五八００號函檢送承
    德路一段五二、五四及五六號路況照片六張及現場圖一張供
    本院參酌，經核閱結果，該路段確係一劃有紅線禁止臨時停
    車之路段無訛。再本院另向臺北市政府交通局函詢本件受處
    分人遭舉發地點是否為和欣客運合法設置之站牌地點及該地
    點是否在「臺北車站周邊國道客運及公路客運設站管制區○
    ○○○段）－撤除現有路側站位」之管制範圍內等情，經臺
    北市政府交通局於九十五年三月三日以北市交二字第０九五
    三０九五三二００號函覆略以：查和欣客運原承德站位址為
    承德路一段五八號（非承德路一段五二號、五四號及五六號
    ，惟承德路五四號、五六號及五八號為該公司租用之店面作
    為售票點），該站係於八十九年三月十七日會勘決議設置。
    該局於九十三年十一月二十二日北市交二字第０九三三五五
    二五四０一號公告臺北車站周邊國道客運及公路客運路線設
    站管制區○○○○段），和欣客運承德站即位於管制區域內
    ，其撤銷係汽車運輸業管理規則第三十七條第一項第四款規
    定，除函報交通部外，亦函請其公路主管機關辦理許可證加
    註事宜，辦理過程說明如下：(一)經該局於九十四年八月二日
    北市交二字第０九四三三二三六五００號函提報交通部，函
    文明定路線調整自九十四年八月十六日實施，並於營運後路
    線調整定案後（預估為營運後四至五個月）辦理正式路線調
    整，惟考量部分業者有旅客移轉需要，若業者提出申請暫緩
    撤站，該局將給予三個月緩衝期，期滿後（即九十四年十一
    月十六日起）原上客站將予撤除。(二)案奉交通部以九十四年
    九月七日交路字第０九四００四八０七一號函核復依該部公
    路總局意見辦理，即依公路總局九十四年八月十九日路監運
    字第０九四００三五九八二號函「依汽車運輸業管理規則第
    三十七條第一項第四款規定『同意辦理』」。該局並九十四
    年九月十六日北市交二字第０九四三四一二七八００號函告
    和欣客運，故和欣客運原設承德路上客站位，於九十四年八
    月十六日即應撤銷，惟和欣客運於九十四年八月十五日依規
    定向該局申請「臺北市─臺南市○○○路側上客站暫緩撤銷
    ，經該局於九十四年八月二十五日同意該公司申請二站（原
    承德路既有站位及國道客運總站）並行營運，故核可之最終
    撤站日期為九十四年十一月十五日，並於營運初期路線試辦
    結束後，於九十四年十一月二十三日函請各公路主管機關辦
    理許可證加註事宜；另配合撤站事宜，該局於九十四年十一
    月十一日，勘定和欣客運及阿囉哈客運原設承德路一段五十
    二至五十八號間之公車停靠區塗銷及劃設禁止臨時停車紅線
    事宜，並於九十四年十一月十五日晚間，辦理停靠區塗銷及
    劃設禁停紅線，禁止車輛臨時停車等語，並檢附臺北市政府
    交通局八十九年三月十七日北市交二字第八九二０九四八五
    ００號函、九十三年十一月二十二日北市交字第０九三三五
    五二五四００號函、九十四年八月二日北市交字第０九四三
    三二三六五００號函、九十四年九月十六日北市交二字第０
    九四三四一二七八００號函、九十四年八月二十五日北市交
    二字第０九四００七八九四００號函、九十四年十一月二十
    三日北市交二字第０九四三五二四０七００號函、九十四年
    十一月十四日北市交二字第０九四三五０四一四００號函及
    交通部九十四年九月七日交路字第０九四００四八０七一號
    函等函文影本在卷供參。
(三)、綜上，和欣客運承德站之設站許可既已經撤銷，最終撤站日
    期亦於九十四年十一月十五日到期，且該處亦經交通主管機
    關已塗銷停靠區及劃設禁止臨時停車紅線之標線完畢，則和
    欣客運於到期之後，自不得合法使用該處停靠車輛。受處分
    人既為該公司之車輛駕駛人，自亦不得在設有禁止臨時停車
    標線之處所臨時停車，其以該公司經同意之營業路線及設站
    處所搭載旅客，未違反汽車運輸業管理規則置辯，自無可採
    。本院經查亦無任何證據足資證明執勤警員有捏造事實、違
    法取締之情事，則執勤警員本其維護交通秩序、安全職責所
    為之當場舉發，自應受到合法、正確之推定。受處分人至今
    亦無法提出任何對其有利之證據供本院參酌，其空言指摘原
    處分不當，自不足採。是受處分人確有上開違規情事，堪以
    認定。從而，原處分機關據以援引上開規定裁處最低罰鍰，
    逾期則依裁決書處罰主文規定處罰，並無不當。本件聲明異
    議為無理由，應予駁回。
五、據上論斷，應依道路交通管理處罰條例第八十七條第二項，
    道路交通案件處理辦法第十九條，裁定如主文。
中    華    民    國    95    年    3     月    9     日
                  交通法庭  法  官  許月馨
以上正本證明與原本無異。
如不服本裁定，應於送達後五日內，向本院提出抗告狀。
                            書記官  黃美雲
中    華    民    國    95    年    3     月    9     日


司法院資訊處製作；財團法人民間司法改革基金會備份。
